【裁判字號】    89,易,4273
【裁判日期】    900305
【裁判案由】    竊盜
【裁判全文】
台灣台中地方法院刑事判決                        八十九年度易字第四二七三號
    公  訴  人  臺灣台中地方法院檢察署檢察官
    被      告  丙○○
    被      告  乙○○
    右一人選任辯護人  吳莉鴦
    被      告  戊○○
右列被告等因竊盜案件，經檢察官提起公訴（八十九年度偵字第一四０五七號），本
院判決如左：
    主  文
戊○○搬運贓物，處有期徒刑月，如易科罰金，以佰元折算壹日，緩刑年。
丙○○共同踰越安全設備於夜間侵入住宅竊盜，累犯，處有期徒刑捌月。
乙○○共同踰越安全設備於夜間侵入住宅竊盜，處有期徒刑捌月。
  事  實
一、丙○○前於民國（下同）八十六年間因違反麻醉藥品管理條例案件，經本院判處
    有期徒刑四月確定，於八十七年四月八日易科罰金執行完畢，仍不知悔改，其與
    乙○○基於意圖為自己不法所有之犯意聯絡，先對不知情之戊○○諉稱協助搬家
    ，而於八十九年一月三十日十九時二十分許之夜間，由不知情之戊○○駕駛車牌
    號碼ＩＦ─２１２２號自小客車，搭載丙○○、乙○○二人至台中縣外埔鄉水美
    村山腳巷七十三之五號丁○○住宅處，丙○○、乙○○下車，以不詳方法撬開丁○○住宅一樓後面鋁門氣窗之窗框（未損壞），再由該窗戶進入屋內竊取丁○○
    所有之三十九吋電視機一台、音響主機七台，全部價值約新台幣（下同）六十幾
    萬元，得手後據為己有，均搬運至戊○○所駕駛之小客車上，適有附近鄰人發覺
    上情，大聲追喊，丙○○、乙○○速即上車，催促戊○○駛離現場，戊○○始知
    所載運者為贓物，仍開車載離現場，並受寄藏放上揭竊得之音響主機一台。嗣因
    現場遺留呼叫器一個，而為警查知該呼叫器之實際使用者乙○○涉案；又經警另
    循線於同年月三十一日十七時三十分許，在台中縣大甲鎮○○○路一一六巷內查
    獲丙○○，而在台中縣大甲鎮○○路五十巷內之停車棚起出丁○○失竊之電視機
    一台及音響主機三台，並於同日十九時三十分，在台中縣外埔鄉○○路一０六號
    查獲戊○○，並在上址戊○○住處隔壁空屋內，起出失竊之音響主機一台。
二、案經台中縣警察局大甲分局報請臺灣臺中地方法院檢察署檢察官偵查起訴。
    理  由
一、訊據被告丙○○對右揭時地與乙○○共同竊盜犯行坦承不諱，乙○○則矢口否認
    有右揭竊盜犯行，辯稱：伊未參與行竊，當日晚間係在家中云云，訊據被告戊○○對於右揭時地搬運贓物之事坦承不諱，惟否認有受寄贓物犯行，辯稱：後來我
    就把車開到我家裡，丙○○、阿聰偷來的東西沒有地方放，我就放在我家隔壁的
    空屋裡面，那裡沒有人住，我說你們有空就要去拿走，東西不是要送給我，也不
    是要託我保管云云。惟查：
（一）被告丙○○、乙○○右揭踰越安全設備於夜間侵入住宅竊盜犯行，業據被告丙○○於警偵訊及本院坦承不諱，核與同案被告戊○○於本院所述確係丙○○、
      乙○○均有前往行竊等情，及証人即被害人丁○○証述失竊情節大致相符，其
      中被告丙○○、戊○○並指認在庭之乙○○即是當天去行竊的「阿聰」，復有
      現場圖及相片（其中窗框已為丁○○修復）及丁○○出具之贓物認領保管單在
      卷可佐，被告乙○○、丙○○既明知上開電視、音響非渠等所有，竟仍予竊取
      ，其具為自己不法所有意圖之犯意聯絡甚明。至被告乙○○雖辯稱：伊未參與
      竊盜犯行，當晚在家中；又被告丙○○所述係挾怨誣指云云，並舉証人即其父
      甲○○到庭作証；惟查，被告乙○○於查獲之初，並未提出該不在場証明，至
      本院開庭時距竊案發生已近一年始行提出，所辯已有可疑，復查，証人甲○○
      雖証述八十九年一月三十日晚間與被告乙○○同在家中看電視，然經本院再詳
      予訊問何以記得該日晚間乙○○確在家中看電視，則供稱：被告乙○○晚上很
      少出去；他哪天晚上有出去沒有辦法記等語（參見九十年一月三十日本院訊問
      ），是証人甲○○既稱乙○○於晚間很少出門，且對乙○○何日晚間有出門均
      無法記憶，又豈能在事發多月後確定被告乙○○於竊案當日確實待在家中？是
      証人甲○○所述顯係迴護被告乙○○之詞，尚非可採；又倘被告乙○○未參與
      行竊，何以被告丙○○、戊○○均指証被告乙○○參與？又被告乙○○雖又辯
      稱，丙○○因借錢不成，又遭父親責罵而挾怨誣指云云，惟查，被告乙○○於
      偵查初訊時已供稱與丙○○間並無恩怨（參見八十九年八月三十一日偵訊），
      被告丙○○亦矢口否認與乙○○間有任何怨隙，是被告乙○○至本院始陳述與
      丙○○間有怨隙等情，前後所述不一，已有可疑，再查，借錢不成而遭乙○○
      之父責罵係屬小事，衡情既非深仇大恨，尚不至即挾怨報復，且依被告乙○○
      所述，則丙○○縱係心懷有怨，亦係懷恨乙○○之父，而非乙○○，丙○○何
      須誣指乙○○？又戊○○與乙○○並無怨隙，何以戊○○亦到庭指認乙○○有
      參與行竊，且經本院命戊○○、乙○○二人對質，戊○○非但堅指不移，且對
      乙○○言稱「有做就有做」等語，態度語氣堅定，足見其並無猶疑，亦無誣指
      ，再參以本件於失竊現場有遺留呼叫器一個，經丁○○與來電者連繫，該來電
      者告知呼叫器之使用者為乙○○，警方始知被告乙○○涉犯本件竊盜犯行等情
      ，亦據証人即被害人丁○○、証人即承辦警員己○○証述在卷，更足佐証被告
      丙○○、戊○○指証被告乙○○確有至失竊現場行竊乙節，並非無據。是被告
      乙○○所辯顯非可採，事証明確，被告乙○○、丙○○右揭竊盜犯行堪予認定
      。
（二）被告戊○○搬運、寄藏贓物犯行，業據被告戊○○對離開失竊現場後，已知所
      載運之物品係屬乙○○、丙○○竊取而得之贓物，而仍將贓物載運，且同意乙○○、丙○○二人將其中一台音響主機放置於其台中縣外埔鄉○○路一０六號
      住處隔壁房屋內等情自承在卷，核與被告丙○○於警偵訊所述互核相符，且警
      方確實在戊○○住處旁查獲本件失竊之音響主機一台等情，亦有查獲之現場紀
      錄附卷可佐，是被告戊○○搬運、寄藏贓物犯行堪予認定。至被告戊○○辯稱
      ：並非受寄贓物云云，惟倘非被告戊○○提供被告乙○○、丙○○藏放地點，
      被告乙○○、丙○○豈可能將其中竊得之音響主機一台藏放於被告戊○○之住
      處旁空屋，是被告戊○○所辯，顯非可採。事証明確，被告三人犯行均堪認定
      。
二、核被告丙○○、乙○○二人所為，均係犯刑法第三百二十一條第一項第一、二款
    之踰越安全設備於夜間侵入住宅竊盜罪；被告戊○○所為，係犯刑法第三百四十
    九條第二項之搬運贓物罪及寄藏贓物罪。公訴人雖認被告丙○○、乙○○二人係
    犯結夥三人毀越安全設備於夜間侵入住宅罪云云，惟查，被告戊○○於偵訊雖供
    稱至行竊現場係四人共同前往，惟其於本院亦詳加供稱：下車搬東西有二個人是
    丙○○和乙○○，有一個人跟我在車上，本來他說要下車幫忙，下車後他就不見
    了等語，其証述歷歷，顯非捏造，再參以被告丙○○於警偵訊及本院一再供明本
    件係乙○○與伊二人所行竊等語，而被告戊○○當日雖與丙○○、乙○○同至失
    竊現場，惟被告戊○○在場，然不知情行竊之事，而係行竊完畢始知係屬竊取，
    是雖有另一不詳姓名男子隨同前往，惟尚無証據証明該不詳姓名男子知情被告丙○○、乙○○二人係在行竊，且無証據証明該不詳姓名男子就行竊犯行與被告丙○○、乙○○有犯意聯絡及行為分擔，尚難因該不詳姓名男子曾隨同前往，即推
    定該不詳姓名男子亦係行竊共犯，而認本件係結夥三人竊盜，是公訴人所認顯係
    有誤，附此敘明。又被告丙○○、乙○○間就加重竊盜犯行有犯意聯絡及行為分
    擔，均為共同正犯。被告戊○○所犯上開搬運贓物及寄藏贓物間，顯有方法結果
    之牽連關係，從一重論以一搬運贓物罪處斷。又查，被告丙○○前於八十六年間
    因違反麻醉藥品管理條例案件，經法院判處有期徒刑四月，並於八十七年四月八
    日易科罰金執行完畢，有臺灣臺中地方法院檢察署刑案資料查註紀錄表在卷可佐
    ，其於五年以內再犯本件有期徒刑以上之罪，為累犯，應依刑法第四十七條規定
    加重其刑。爰審酌被告三人犯罪之動機、目的、手段、被告丙○○、乙○○所竊
    取之物品價值達六十餘萬元，尚有價值約二十餘萬元之三台音響主機尚未查獲，
    又被告丙○○、乙○○亦未賠償被害人損失，另被告丙○○、戊○○均坦承大部
    犯行，態度良好，被告乙○○狡飾其詞，顯無悔意等一切情狀，各量處如主文所
    示之刑，並對被告戊○○諭知易科罰金之折算標準。末查被告戊○○未曾受有期
    徒刑以上刑之宣告，有臺灣臺中地方法院檢察署刑案資料查註紀錄表及臺灣高等
    法院被告全國前案紀錄表在卷可按，被告戊○○坦承大部犯行，深具悔意，其經
    此教訓，當知警惕而無再犯之虞，本院綜核各情，所宣告之刑，認以暫不執行為
    適當，併予宣告緩刑，以啟自新。
三、又按行為後法律有變更者，適用裁判時之法律。但裁判前之法律有利於行為人者
    ，適用最有利於行為人之法律，刑法第二條第一項定有明文；查刑法業經修正，
    並經總統於九十年一月十日公布施行，於同年月十二日生效，被告戊○○所犯上
    開罪行，依修正前刑法第四十一條之規定：「犯最重本刑為三年以下有期徒刑以
    下之刑之罪，而受六月以下有期徒刑或拘役之宣告，因身體、教育、職業、家庭
    之關係或其他正當事由，執行顯有困難者，得以一元以上三元以下折算一日，易
    科罰金。」而依修正後刑法第四十一條第一項前段規定：「犯最重本刑為五年以
    下有期徒刑以下之刑之罪，而受六個月以下有期徒刑或拘役之宣告，因身體、教
    育、職業、家庭之關係或其他正當事由，執行顯有困難者，得以一元以上三元以
    下折算一日，易科罰金。」是被告戊○○本件犯行經本院為六月以下有期徒刑、
    拘役之宣告，比較新舊法之適用結果，依修正前刑法之適用結果，則不得易科罰
    金，而依修正後刑法之適用結果，則得易科罰金，是以新法之適用結果較舊法有
    利於行為人，依刑法第二條第一項前段之規定，就被告戊○○本件宣告刑，依修
    正後刑法第四十一條第一項前段之規定，諭知易科罰金之折算標準，附此敘明。
據上論斷，應依刑事訴訟法第二百九十九條第一項前段、刑法第二十八條、第三百二
十一條第一項第一款、第二款、第三百四十九條第二項、第五十五條、第四十七條、
第二條第一項前段、修正後刑法第四十一條第一項前段、刑法第七十四條第一款，罰
金罰鍰提高標準條例第一條前段、第二條，判決如主文。
本案經檢察官王文和、張富慶到庭執行職務。
中      華      民      國    九十      年      三      月      五      日
                                        臺灣臺中地方法院刑事第一庭
                                            法  官    黃  家  慧
右正本證明與原本無異。
如不服本判決，應於送達後十日內向本院提出上訴狀(須附繕本)，上訴於台灣高等
法院台中分院。
                                            書記官
中      華      民      國    九十      年      三      月      六      日
附錄論罪科刑法條
刑法第三百二十一條第一項第一、二款
中華民國刑法第三百二十一條第一項：犯竊盜罪而有左列情形之一者，處六月以上五
年以下有期徒刑：
一、 於夜間侵入住宅或有人居住之建築物、船艦，或隱匿其內而犯之者。
二、毀越門扇、牆垣或其他安全設備而犯之者。


司法院資訊處製作；財團法人民間司法改革基金會備份。
